臺灣臺中地方法院刑事裁定
111年度聲字第691號
聲  請  人  臺灣臺中地方檢察署檢察官
受  刑  人  危泓宇



上列聲請人因受刑人數罪併罰有二裁判以上，聲請定其應執行之
刑（111年度執聲字第427號），本院裁定如下：
    主    文
甲○○因犯如附表所示各罪所處之刑，應執行有期徒刑參年肆月。
    理    由
一、聲請意旨以：受刑人甲○○因犯如附表所示各罪，經本院、臺
    灣高等法院臺中分院先後判處如附表所示之刑確定，爰依法
    聲請裁定應執行刑等語。
二、受刑人因犯如附表所示各罪，經本院、臺灣高等法院臺中分
    院先、後判處如附表所示之刑確定，且就如附表編號1至4所
    示各罪，由臺灣高等法院110年度聲字第779號裁定應執行有
    期徒刑2年1月確定；如附表編號6、7所示各罪，由本院109
    年金訴字第94號判決定應執行有期徒刑1年8月確定等情，此
    有臺灣高等法院被告前案紀錄表及如附表所示判決各1份在
    卷可查。法院就數罪併罰而有二裁判以上案件定其應執行刑
    時，固有自由裁量之權，但仍有應受法律內部性界限與外部
    性界限之限制。是本院定應執行刑仍應受法律內部性界限（
    即附表編號5所示之刑與前開所定應執行刑總和）與外部性
    界限（即如附表編號1至7所示各罪宣告刑總和）之限制。另
    上揭各罪分別屬得易科罰金之罪與不得易科罰金之罪、得易
    服社會勞動與不得易服社會勞動之罪（詳如附表是否為得易
    科罰金、易服社會勞動欄所示），經受刑人就如附表所示各
    罪請求檢察官聲請定應執行刑，有受刑人請求檢察官定應執
    行刑聲請狀影本1份附卷可稽。檢察官聲請就如附表所示各
    罪所處之刑，聲請定其應執行之刑，且經本院通知受刑人表
    示意見，受刑人表示：請考量被告個人情況（詳如本院卷第
    35頁所示）給予適當量刑等情，此有本院函文、意見調查表
    附卷可參，核屬正當，應予准許，並衡酌受刑人所犯各罪侵
    害法益之異同、對侵害法益之加重效應、時間、空間之密接
    程度，而為整體評價後，定其應執行刑。
三、至聲請人陳稱：其前請求檢察官就如附表所示各罪及本院10
    9年度金訴字第598號案件向本院聲請定應執行刑，惟檢察官
    聲請書附表漏列本院109年度金訴字第598號案件，請求一併
    定應執行刑等語（見本院卷第29頁）。按依刑法第53條及第
    54條應依刑法第51條第5款至第7款之規定，定其應執行之刑
    者，由該案犯罪事實最後判決之法院之檢察官，聲請該法院
    裁定之，刑事訴訟法第477條第1項定有明文。是以，對受刑
    人所犯數罪所處之刑，聲請定其應執行之刑時，應由該案犯
    罪事實最後判決之法院之檢察官為之。是可知受刑人尚無逕
    行向法院聲請定執行刑之權限。倘受刑人認其所犯數罪符合
    合併定應執行刑之要件，僅得依刑事訴訟法第477條第2項之
    規定，透過請求該管檢察官之途徑而向法院聲請定其應執行
    之刑，附此敘明。
四、至前揭已執行完畢部分即如附表編號1所示，應由檢察官於
    指揮執行時扣除之，附此敘明。
據上論斷，應依刑事訴訟法第477條第1項，刑法第50條第2項、
第53條、第51條第5款，裁定如主文。
中　　華　　民　　國　　111 　年　　3 　　月　　23　　日
                  刑事第五庭  法　官  李怡真
以上正本證明與原本無異。
如不服本裁定，應於收受送達後5日內向本院提出抗告狀。（應
附繕本）
　　　　　　　　　　　　　　　書記官  林怡君　　　　　
中　　華　　民　　國　　111 　年　　3 　　月　　24　　日
附表：（日期：民國）
編          號  1 2 3 罪        名  不能安全駕駛致交通危險罪 詐欺 詐欺 宣    告    刑  有期徒刑5月 有期徒刑1年6月 有期徒刑1年2月（2罪） 犯 罪 日 期  108年12月22日 108年8月10日起至同年月12日 108年8月8日、 108年8月8日 偵查（自訴）機關年度案號  臺灣臺中地方檢察署109年度速偵字第76號 臺灣臺中地方檢察署108年度少連偵字第508號等  最 後事實審 法  院 臺灣臺中地方法院 臺灣高等法院臺中分院   案  號 109年度豐交簡字第58號 109年度金上訴字第2430號等   判決日期 109年1月20日 109年12月31日  確 定判 決 法  院 臺灣臺中地方法院 臺灣高等法院臺中分院   案  號 109年度豐交簡字第58號 109年度金上訴字第2430號等   判  決 確定日期 109年3月3日 110年2月3日  是否為得易科罰金、易服社會勞動之案件  是 否 否 備註  臺灣臺中地方檢察署109年度執字第3850號 臺灣臺中地方檢察署110年度執字第2658號    編號1至4定應執行有期徒刑2年1月。臺灣臺中地方檢察署110年度執更字第1665號   



編          號  4 5 6 罪        名  詐欺 詐欺 詐欺 宣    告    刑  有期徒刑1年3月 有期徒刑6月 有期徒刑1年5月 犯 罪 日 期  108年8月21日起至同年月22日 108年8月15日起至同年月16日 108年8月7日 偵查（自訴）機關年度案號  臺灣臺中地方檢察署108年度少連偵字第508號等 臺灣彰化地方檢察署108年度少連偵字第108號 臺灣臺中地方檢察署108年度偵字第33609號 最 後事實審 法  院 臺灣高等法院臺中分院 臺灣高等法院臺中分院 臺灣臺中地方法院  案  號 109年度金上訴字第2430號等 109年度金上訴字第2308號 109年度金訴字第94號  判決日期 109年12月31日 110年1月20日 110年11月9日 確 定判 決 法  院 臺灣高等法院臺中分院 臺灣高等法院臺中分院 臺灣臺中地方法院  案  號 109年度金上訴字第2430號等 109年度金上訴字第2308號 109年度金訴字第94號  判  決 確定日期 110年2月3日 110年2月23日 110年12月14日 是否為得易科罰金、易服社會勞動之案件  否 得易服社會勞動、不得易科罰金 否 備註  臺灣臺中地方檢察署110年度執字第2658號 臺灣彰化地方檢察署110年度執字第1151號 臺灣臺中地方檢察署111年度執字第652號。編號6、7定應執行有期徒刑1年8月   編號1至4定應執行有期徒刑2年1月。臺灣臺中地方檢察署110年度執更字第1665號   

編          號  7 （空白） （空白） 罪        名  詐欺   宣    告    刑  有期徒刑1年4月   犯 罪 日 期  108年8月5日   偵查（自訴）機關年度案號  臺灣臺中地方檢察署108年度偵字第33609號   最 後事實審 法  院 臺灣臺中地方法院    案  號 109年度金訴字第94號    判決日期 110年11月9日   確 定判 決 法  院 臺灣臺中地方法院    案  號 109年度金訴字第94號    判  決 確定日期 110年12月14日   是否為得易科罰金、易服社會勞動之案件  否   備註  臺灣臺中地方檢察署111年度執字第652號。編號6、7定應執行有期徒刑1年8月